臺灣高等法院刑事判決
109年度上易字第2334號
上  訴  人  
即  被  告  許再林


上列上訴人即被告因竊盜案件，不服臺灣士林地方法院109年度
審易字第1531號，中華民國109年10月19日第一審判決（起訴案
號：臺灣士林地方檢察署109年度偵字第11145號），提起上訴，
本院判決如下：
    主  文
上訴駁回。
    事實及理由
一、本案經本院審理結果，認原審以上訴人即被告許再林（下稱
    被告）犯刑法第321條第1項第2款、第3款之攜帶兇器踰越牆
    垣竊盜罪，判處被告有期徒刑7月，並諭知未扣案犯罪所得
    新臺幣（下同）1,500元沒收，於全部或一部不能沒收或不
    宜執行沒收時，追徵其價額。認事用法及量刑均無不當，應
    予維持，並引用第一審判決書記載之事實、證據及理由（如
    附件）。
二、被告上訴意旨略以：被告並無攜帶兇器，倘老虎鉗是兇器，
    那所有勞工身上都攜有兇器，且被告並非不思正途，是因為
    離婚又要照顧2名子女，家中有年邁父母，本身又有肝硬化
    ，只能靠打零工為生，否則誰又願意為了數千元而犯罪，爰
    請求法外施恩給予被告緩刑云云。
三、經查：
  ㈠按所謂兇器，其種類並無限制，凡客觀上足對人之生命、身
    體安全構成威脅，具有危險性之兇器均屬之，且祇須行竊時
    攜帶此種具有危險性之兇器為已足，並不以攜帶之初有行兇
    之意圖為必要（最高法院79年台上字第5253號判決意旨可資
    參照）。被告於警詢、偵訊時均已明確供承：「…前陣子因
    為經濟狀況比較不好，所以才會去那裡剪電線…」、「…因為
    缺生活費或房租，我才去剪電線…，先找有電線的地方，再
    以1支斜口鉗將電線剪斷…」；「（問：如何竊取？）我用斜
    口鉗剪的」、「（問：你去竊取電線時有預先準備斜口鉗攜
    帶至現場？）是」等語（見偵卷第11、51頁），雖其於原審
    時改稱：當天我有帶斜口鉗，但當時我在現場看到鉗子，所
    以我用工地的鉗子剪斷電線云云（見原審卷第41頁），然被
    告於偵訊時係供稱以自備之斜口鉗將電線剪斷等語，於警詢
    時亦未提及現場另有鉗子，或使用現場之鉗子剪斷電線等情
    ，可見被告於原審時翻異前詞，顯係事後避重就輕之詞，不
    足採信。再觀之現場照片，遭竊之電線切口平整，顯係以利
    器為之，並無疑義（見偵卷第21、23頁），是被告為本件竊
    盜犯行所使用之斜口鉗1支，雖未扣案，惟該斜口鉗既可剪
    斷電線，堪認質地堅硬，益徵其客觀上具有危險性，依照一
    般社會通念，當足以對人之生命、身體構成威脅而具有危險
    性，自屬刑法第321條第1項第3款之「兇器」無訛。被告上
    訴意旨辯稱老虎鉗並非兇器云云，尚非可採。
  ㈡被告曾於民國108年間因竊盜案件，經原審法院以109年度審
    簡字第336號判決判處有期徒刑2月確定，於109年12月1日易
    科罰金執行完畢，有本院被告前案紀錄表在卷可按，是本案
    並不符合緩刑之要件，無從為緩刑之宣告。被告上訴意旨以
    前開家庭、健康因素請求宣告緩刑云云，自於法未合。
  ㈢綜上，本件被告之上訴，並無理由，應予駁回。
四、被告經本院合法傳喚，無正當理由而未到庭，爰依法不待其
    陳述，逕行判決。
據上論斷，應依刑事訴訟法第368條、第371條、第373條，判決
如主文。
本案經檢察官白忠志提起公訴，檢察官侯名皇到庭執行職務。
中　　華　　民　　國　　110 　年　　1 　　月　　28　　日
                  刑事第一庭    審判長法　官  李釱任
                                      法　官  梁耀鑌
                                      法　官  崔玲琦
以上正本證明與原本無異。
不得上訴。
                                      書記官  李政庭
中　　華　　民　　國　　110 　年　　1 　　月　　28　　日

附錄：本案論罪科刑法條全文
中華民國刑法第321條
犯前條第1項、第2項之罪而有下列情形之一者，處6月以上5年以
下有期徒刑，得併科50萬元以下罰金：
一、侵入住宅或有人居住之建築物、船艦或隱匿其內而犯之。
二、毀越門窗、牆垣或其他安全設備而犯之。
三、攜帶兇器而犯之。
四、結夥三人以上而犯之。
五、乘火災、水災或其他災害之際而犯之。
六、在車站、港埠、航空站或其他供水、陸、空公眾運輸之舟、
    車、航空機內而犯之。
前項之未遂犯罰之。